【裁判字號】    98,上訴,707
【裁判日期】    980612
【裁判案由】    違反槍砲彈藥刀械管制條例
【裁判全文】
臺灣高等法院高雄分院刑事判決         98年度上訴字第707號
上  訴  人
即  被  告  甲○○
上列上訴人因違反槍砲彈藥刀械管制條例案件，不服臺灣屏東地
方法院97年度訴字第1792號中華民國98年3 月24日第一審判決（
起訴案號：臺灣屏東地方法院檢察署97年度偵字第3167號），提
起上訴，本院判決如下：
     主  文
上訴駁回。
     理  由
一、按不服地方法院之第一審判決而上訴者，須提出上訴書狀，
    並應敘述具體理由，上訴書狀未敘述上訴理由者，應於上訴
    期間屆滿後20日內補提理由書於原審法院。逾期未補提者，
    原審法院應定期間先命補正。但上訴書狀已敘述理由，惟所
    敘述者非屬具體理由，則屬不符上訴之法定程式，由第二審
    法院以其上訴不合法律上程式，判決駁回，不生定期命補正
    之問題，刑事訴訟法第350 條第1 項、第361 條、第362 條
    、第367 條定有明文。
二、按上開所稱具體理由，係指須就不服之判決為具體之指摘而
    言，如僅泛稱原判決認事用法不當或採證違法、判決不公等
    ，均非具體理由（法院辦理刑事訴訟案件應行注意事項第16
    2 點參照）；復按所謂具體理由，必係依據卷內既有訴訟資
    料或提出新事證，指摘或表明第一審判決有何採證認事、用
    法或量刑等足以影響判決本旨之不當或違法，而構成應予撤
    銷之具體事由，始克當之（例如：依憑證據法則具體指出所
    採證據何以不具證據能力，或依憑卷證資料，明確指出所為
    證據證明力之判斷如何違背經驗、論理法則）；倘僅泛言原
    判決認定事實錯誤、違背法令、量刑失之過重或輕縱，而未
    依上揭意旨指出具體事由，或形式上雖已指出具體事由，然
    該事由縱使屬實，亦不足以認為原判決有何不當或違法者（
    例如：對不具有調查必要性之證據，法院未依聲請調查亦未
    說明理由，或援用證據不當，但除去該證據仍應為同一事實
    之認定），皆難謂係具體理由，俾與第二審上訴制度旨在請
    求第二審法院撤銷、變更第一審不當或違法之判決，以實現
    個案救濟之立法目的相契合，並節制濫行上訴」（最高法院
    97年度台上字第892 號判決意旨參照）。是如上訴理由書狀
    並未依據卷內訴訟資料，具體指摘原判決認事用法有何違法
    或不當之情形，即屬上訴未敘述具體理由。
三、按關於刑之量定，係實體法上賦予法院得為自由裁量之事項
    ，倘其未有逾越法律所規定之範圍，或濫用其權限，即不得
    任意指摘為違法（最高法院75年台上字第7033號判例要旨足
    參）。本件上訴人即被告甲○○因犯槍砲彈藥刀械管制條例
    第8 條第4 項之未經許可持有可發射子彈具有殺傷力之改造
    手槍罪，經原審判決有期徒刑3 年2 月，併科罰金新臺幣（
    下同）5 萬元，罰金如易服勞役，以1 千元折算壹日，雖經
    被告於98年3 月16日向原審提出刑事上訴狀，而觀此上訴狀
    所載上訴理由固陳：「被告因一時衝動而犯刑罰，犯後業已
    坦認犯行，且即與被害人達成和解，犯後態度良好。被告現
    以臨時工養家糊口，經濟能力有限，倘予併科罰金，將加重
    被告家庭經濟負擔。又被告之父甫病逝，被告之女又剛出生
    ，家中老小均賴被告扶養，原審量刑過重，請准宣告緩刑」
    等語，然原判決業已敘明如何審酌被告未經許可持有改造手
    槍，復持以犯案，對社會治安具有潛在之重大威脅性，行為
    誠屬失當，惟念其犯後坦認犯行，態度良好，並已與被害人
    達成民事和解，被害人亦表明不願追究等一切情狀，量處上
    開之刑，經核尚屬允當，於法並無不合。又被告犯後態度等
    情，業經原判決斟酌如上，尚難認此部分量刑自由裁量之行
    使，有何未合乎法律之目的，違背內部性界限，而屬權利濫
    用之違法，或違反比例原則、平等原則、公平正義等法則。
    另被告所犯上開槍砲彈藥刀械管制條例第8 條第4 項之未經
    許可持有可發射子彈具有殺傷力之改造手槍罪之法定刑為「
    有期徒刑3 年以上10年以下有期徒刑，併科新臺幣700 萬元
    以下罰金」，則原審所量處被告「有期徒刑3 年2 月，併科
    罰金5 萬元」之刑，顯然業已從寬量刑，自無量刑過重之情
    。此外，被告所處上開有期徒刑3 年2 月，不符刑法第74條
    規定得予宣告緩刑之要件，是被告上訴理由所陳「請准宣告
    緩刑」云云，於法亦有未合。
四、綜上所述，上訴人即被告甲○○所提之上訴理由並未依據卷
    內訴訟資料，具體指摘原判決關於量刑之自由裁量行使，有
    何未合乎法律之目的，違背內部性界限，而屬權利濫用之違
    法，或違反比例原則、平等原則、公平正義等法則；或提出
    新事證指摘或表明原判決關於此部分有何足以影響量刑之不
    當或違法，而構成應予撤銷之具體事由，自與刑事訴訟法第
    361 條第2 項所稱「具體理由」顯非相當，且於上訴期間屆
    滿後之20日內（被告於98年4 月3 日收受原判決之送達，見
    原審卷第43頁），亦未補提上訴具體理由，依上開規定，足
    認本件上訴違背法律上之程式，爰不經言詞辯論，逕行判決
    駁回上訴。
據上論斷，應依刑事訴訟法第367 條前段、第372 條，判決如主
文。
中    華    民    國    98    年    6     月    12    日
                刑事第一庭  審判長法  官  郭雅美
                                  法  官  徐美麗
                                  法  官  張意聰
以上正本證明與原本無異。
如不服本判決應於收受本判決後10日內向本院提出上訴書狀，其
未敘述上訴理由者，並得於提起上訴後10日內向本院補提理由書
狀（均須按他造當事人之人數附繕本）「切勿逕送上級法院」。
中    華    民    國    98    年    6     月    12    日
                                  書記官  陳金


司法院資訊處製作；財團法人民間司法改革基金會備份。
